# 陈版：拟处置的长期股权投资。

提问人：ldm520 时间：2019-02-20 18:03:07
A 公司收购 B 公司持有的 C 公司100% 股权，作为一揽子交易的一部分，B 公司按照方案约定的价格收购 C 公司对外投资的子公司的股权，由于各种原因，B 公司收购C 公司子公司的股权陆陆续续在进行，尚未完全完成，实际上 C 公司从收购方案签订之日起已不能控制其对外投资的子公司，问题： 1 、 C公司以不能控制其对外投资的子公司为由，不合并其子公司报表的理由是否充分？还需要什么证据证明不能控制（目前只有 A 公司与B公司签订的股权收购方案，基本财务报表亦不能获得，也没有派出管理人员）
2 、 假如C 公司以不能控制为由不合并其下属子公司的报表，这部分长期股权投资是否应按照账面价值分类到可供出售金融资产核算？

回答人：chenyiwei
这种情况，为了避免纠纷，建议 C 与 B 签订托管协议，将其拟处置给 B的子公司自其被 A 收购之日起即托管给 B公司，托管期限自股权交割完成之日止，该托管不可撤销，且约定托管期间 B 享有一切事项的决定权，并承担全部盈利或亏损。这样可以考虑不将这些子公司纳入 C 的合并报表范围，以简化 A的合并处理。